---
title: "HC1 Notes"
author: "Storm Bakker"
date: "`r Sys.Date()`"
output: html_document
knit: >
  (function(inputFile, encoding) {
    out_dir <- file.path(dirname(dirname(inputFile)), "notes")
    dir.create(out_dir, showWarnings = FALSE, recursive = TRUE)
    rmarkdown::render(inputFile, encoding = encoding, output_dir = out_dir)
  })
---

```{r setup, include=FALSE}
knitr::opts_chunk$set(echo = TRUE)
```

# HC 1 - Programming for economists

```{r Grading}
```

## Grading

- Written Exam (60%)

- Presentation (pass/fail)

- Written report (40%)

```{r Notes}
```

## Notes

- Geen programmeren from scratch

- Group project, zelf onderzoek doen

- Use cases GitHub

- Voorbereiding data science

Lectures omvatten project structuur en programming basics

Tutorials omvatten werken met R specifiek

Aanwezigheid niet verplicht, wel bij presentaties

Examen is MC/Fill in the blank

```{r Datasets available}
Dataset <- data(package = "r4np")
```

voor inladen datasets: data(package = "r4np")

> # elke dataset opslaan in data/
>
> for (d in datasets) { + env \<- new.env() + data(list = d, package = "r4np", envir = env) +\
> + obj \<- env[[d]] +\
> + if (is.data.frame(obj)) { + write.csv( + obj, + file = paste0("data/", d, ".csv"), + row.names = FALSE + ) + } else { + saveRDS( + obj, + file = paste0("data/", d, ".rds") + ) + } + }


